---
tags:
  - mdm
---
# Tasks

~~~tabs
tab: By Priority
```dataview
TASK  
FROM "Work/Missions/MdM/Logs"   
    OR "Work/Missions/MdM"   
    OR #mdm   
    OR #mdm/project AND -#‚è∏Ô∏èpause  
WHERE !completed  
GROUP BY choice(contains(text, "üî∫"), "üî∫ Highest",   
    choice(contains(text, "‚è´"), "‚è´ High",    
    choice(contains(text, "üîº"), "üîº Medium",   
    choice(contains(text, "üîΩ"), "üîΩ Low",   
    choice(contains(text, "‚è¨"), "‚è¨ Lowest", "üü∞ None"))))) as priority  
SORT tags DESC
SORT choice(priority = "üî∫ Highest", "1",     
    choice(priority = "‚è´ High", "2",     
    choice(priority = "üîº Medium", "3",     
    choice(priority = "üîΩ Low", "5",    
    choice(priority = "‚è¨ Lowest", "6", "4"))))) ASC
```

tab: By Tag
```dataview
TASK 
FROM "Work/Missions/MdM/Logs"   
    OR "Work/Missions/MdM"   
    OR #mdm   
    OR #mdm/project AND -#‚è∏Ô∏èpause
WHERE !completed
GROUP BY tags
SORT tags DESC
```

tab: By File
```dataview
TASK 
FROM "Work/Missions/MdM/Logs"   
    OR "Work/Missions/MdM"   
    OR #mdm   
    OR #mdm/project AND -#‚è∏Ô∏èpause
WHERE !completed
GROUP BY file.name
SORT file.name DESC
```


~~~

# Logs

## [[2024-07-19]]

- [ ] Plan de formation sur les tests-auto pour les √©quipes üî∫ 

Id√©e √† la con : suivre le nombre d'US modif√©es apr√®s coup
> C'est un peu d√©cevant le nombre d'US qui sont modifi√©es apr√®s coup...¬†  
> Ca devrait √™tre un KPI √† suivre üòú


## [[2024-07-09]]
- [x] [[Escape Game Supply]] / Bingo üî∫ ‚úÖ 2024-07-19
- [ ] #mdm/supply/acot PoC-er Mermaid JS pour 
	- [[Matrice des connaissances]]
	- [[üìä Software Cockpit]].
- Tests auto
	- Scheduled pipeline
	- Un seul test plan pour les gouverner tous
	- Remarques : sur QC-1 (ex√©cut√© par QC-5 et par QC-1336), on a deux "Story test√©e"
	  => On t√©l√©charge et on ex√©cute deux fois les tests
- [[Evaluer l'impact des ateliers]]

[[Taverne des cr√©atifs]]
## [[2024-07-01]]

- Point de partage dev
- [x] Passer en revue mes priorit√©s üî∫ ‚úÖ 2024-07-10
## [[2024-06-18]]

- [ ] #mdm/supply/acot A ajouter dans notre legacy "projet avec un DockerFile" + la raison


Call avec Adrien
- respose sur moi

## [[2024-05-27]]

- Controller/Service/Persistance
	- Tracer la pratique "repsonsabilit√© de chaque couche"
	- Mapping de surface dans la couche controller
	- ![[Pasted image 20240527141409.png]]


## [[2024-05-15]]

- [ ] DDD pour Christelle
- [ ] Explorer Gitpage pour supply overview üîº 

## [[2024-04-24]]

A ajouter √† la matrice des connaissances TRP

- Communaut√© QA
- Autonomisation du MET HOME PICKUP
- ACO
- 3Amigos
- SCRUM => A d√©tailler ?
- Processus de test

### Seconde chance

* M√©tier int√©ress√©s par la d√©mo => n/a
	* Se greffer dans le point de d√©mo TRP => oui
* Daily / synchro
	* => on va s'organiser en task force 9h?, pierre facultatif
	* Bien s√©parer les daily
	* => faire un truc async
* Board d√©di√© dans Jira
	* tout ce qui est raccroch√© au TRP-5634
	* Priorisation
* MEP et organisation
	* pas d'autres sujets
		* => si : l'api des d√©lais
	* fil de l'eau
	* feature flag = essayer
* Merge request
	* Notifi√© des MR
		* dans le canal TRP/Dev
	* Approve : la task force autonome
	* Code review d'√©quipe
* Techno / Conception
	* Pas de pr√©co
	* [[Circuit Breaker]] √† bien respecter
	* Rediscuter de la gestion des services
		* MDD √† faire √©voluer
		* passage du contexte en header  => √† discuter besoin
	* Attention √† Bertrand : pas forc√©ment en phase avec les prio du sujet et le lag sur les contrats 
	* Digit en relecture du contrat du MET => Denis, Florian Guilleret

## [[2024-04-22]]

* [[Matrice des connaissances]] pour TRP
* [[CB - 2024-04-22]]
* [[2024-04-22 - STK - Atelier sur le process de versionning]]
## [[2024-04-18]]

Seconde chance
* Comment faire en sorte que sku neuf et 2ndC ont la m√™me dated e dispo stock ?

TILS : Refinment ? Partage de connaissance vs. Mise en oeuvre d'un plan d'action pour r√©alisation

* Groupe de travail
	* Ordre du jour prochaine session
		* PBT
		* Repository
		* Sid Ali
		* Clean Code
	* SONAR
		* Faire un lien "fiche projet"
		* Sondage
* Partage dev
	* Jackson && dates
	* Maven && BOM (effective pom => moise√† jourdu bom)

## [[2024-04-15]]

* Seconde chance
	* SKT
		* api disponibilit√© de produits
		* batch de la descente des commandes clients vers ACE
		* -> pr√©vu fin juin
		* Risque : consultaiton de stock ok
	* TRP
		* MET
		* => Fabien LT sur le sujet
[[CB - 2024-04-15]]

- [ ] #mdm/supply/partage-dev Synth√©tiser la discussion "Quand versionner un composant ?"
- [ ] #mdm/supply/dev Ajouter la pratique "Version d√®s qu'on pushe sur master"
- [ ] #mdm/supply/dev Ajouter la pratique "Version ReleaseCanditate d√®s qu'on pushe sur master et version quand on pr√©pare une MEP"

## [[2024-04-11]]

- [ ] #mdm/grp-qualit√© CleanCode : Organiser un point pour discuter du contenu
- [ ] #mdm/grp-qualit√© Organiser la capitalisation de la connaissance
## [[2024-04-10]]

- [x] #veille Creuser les concepts de "[[Howto work with me]] [[Personal README ou Personal User Manual]]
	* Bragging Doc

## [[2024-04-09]]

* **Shodo x MdM**
	* tour de table
		* CB : ancienne test lead
	* pas mal de changement a venir sur la Supply
		* Changement de culture et de process projet
		* Process qualit√©
		  => Equipes bouscul√©es
		  Qualit√© : pas uniquement tester
		* Limiter le turnover
			* Developper experience
		* Identifier les freins : / QA / PO m√©tier
			* R√©-fractaires au changement
	* 3 mois
		* mise en place d'indicateurs
			* Vie de l'√©quipe
			* PO / LD : mettre en place des indicateur de communication aupr√®s des √©quipes
			* Satisfaction des utilisateurs et des collaborateurs
	* Profils qui partent : remplacer ces personnes
	  => Recherche des personnes moteur, accepter et accompagner el changement
		* Mandat particulier ?
			* Oui : Lead Dev
			* D'abord regarder en interne pour qqn de moteur au changement
			* Et un d√©veloppeur¬∑euse en plus pour le 14 juin (fin mai)
			  => Budget ?
	  => Remettre les comp√©tences l√† o√π elles doivent √™tre
		* Remettre Fabien pour accompagner les d√©veloppeurs
			* Produire des KPI
			* Mais avoir une partie de dev encore
			  => coh√©rence par rapport au niveau d'intervention
		* R√®gles Maisons du Monde pour le 3+ans ?

## [[2024-04-08]]

* Point de partage dev
	* Design Pattern : Repository
* Sprint panning
* [[CB - 2024-04-08 - Etat des lieux activit√©]]
- [x] #shodo Question A Joly et id√©es d'articles
	* Lead Dev et 1to1 ? C'est quoi le r√¥le d'un Lead Dev dans le management ?
	* Lead Dev Management externe / externe vs. suivi de missions
	* Harc√®lement
	* Quelle est la diff√©rence entre un Lead Dev, un [[Staff Engineer]] et un [[Engineering Manager]] ?
	* Comment mettre en place un rituel de partagez tech ?
## [[2024-04-05]]

- [x] Pr√©parer le point de Lundi avec [[Christelle BARAD√â]] ‚úÖ 2024-04-05
	* Etat des lieux de mon activit√©
	* Suggestions / remarques sur les actions possibles √† court terme
	* [[CB - 2024-04-08 - Etat des lieux activit√©]]
- [x] #perso Capitaliser sur "Comment organiser un point d'√©quipe tech" ‚úÖ 2024-07-05
      [[RC - 2024-04-05 - Comment organiser un point d'√©quipe tech]]
## [[2024-04-04]]

> La pyramide : le poids il est en bas
> -- Beno√Æt GIUSEPPIN

KT : Knowledge transfert
## [[2024-04-02]]

- [x] Cache √† mettre sur api-cata-log
- [x] pool de connexion hikari √† augmenter
	* Penser √† le faire √©galement sur la DLQ
- [x] Allouer davantage de ressources aux pods (size S, M, L,XL)
- [x] D√©finir une XX:MaxRAMPercentage : par d√©faut elle est √† 25%

=> Le rejeu des messages pose probl√®me => on l'a d√©sactiv√©
## [[2024-03-28]]

- [x] #decathlon Julien : s'assurer de savoir ce qu'on met derri√®re l'accompagnement DDD Tactique
    * Pr√©parer ce que moi je mets derri√®re l'intervention
- [x] #decathlon Anthony : pr√©voir un call pour cadrer l'intervention
    * lieu + date
    * intervention
    * 1/2 journ√©e d'acculturation ?

**flow order [flow-warehouse-order-customer-to-shipup]**
- [x] Clarifier le healthcheck pour els api
- [x] Regarder pour voir s'il y a quelque chose √† faire en terme de perfs ‚úÖ 2024-04-02
	* cf [[#2024-04-02]]

**flow order [flow-warehouse-order-customer-to-shipup]**
- [x] Commandes legacy => pas de sale channel => on les filtres ‚úÖ 2024-03-28
	- [x] absence du sale channel √† logger dans la DLQ ‚úÖ 2024-03-28
- [x] DELIVERY_NOTE_ALREADY_KNOWN ‚úÖ 2024-03-28
	* Evincer les messages cancel
- [x] Corriger les libell√©s des produits ‚úÖ 2024-03-28
	* N√©cessite de finir de dev de la locale ussuer (languie + country)
	* n√©cessite de combiner les devs (√©ventuellement de faire une code review tous ensemble pour merger sur master)

**flow exp√© [flow-delivery-shipment-to-shipup]**
=> Sur un temps plus long
- [ ] #mdm/supply/tra√ßa/flow-exp√© Lister les TODO / am√©lioration vues par STK sur le flow
- [ ] #mdm/supply/tra√ßa/flow-exp√© Documenter le flow a minima (README, sch√©ma)
- [ ] #mdm/supply/tra√ßa/flow-exp√© Pr√©voir une Revue de Code en √©quipe (stk + trp) pour
	* pr√©senter la liste des am√©liorations
	* s'organiser pour "qui fait quoi" sur le flow exp√©

## [[2024-03-10]]

Gestion des TODOs
- [x] Message MdM ‚úÖ 2024-03-13
	- [x] ShipUp ‚úÖ 2024-03-13
	- [x] Stock ‚úÖ 2024-03-13
	- [x] GRP Qualit√© de code ‚úÖ 2024-03-13
- [x] Reprendre le DDD par Julien ‚úÖ 2024-04-18
- [x] R√©viser l'EventStorming ‚úÖ 2024-04-18
- [x] Veille ‚úÖ 2024-04-18

## [[2024-03-06]]
**üö® Probl√®me des Code barres**
Voir dans les tables ETI2 ETI3

Questions √† adresser √† DISTI sur le sujet :
* Duplication de ligne Code-barre / produit ? sur eti2client & eti3client

## [[2024-03-04]]

## [[2024-02-12]]

- [ ] #mdm/grp-qualit√© PI : Coding Dojo "Refactoring"
- [x] #mdm/grp-qualit√© PI : Season Review + Season Retrospective

## [[2024-02-07]]

CODEV
* plouf plouf https://plouf-plouf.fr/
* Hackathon
	* S'assurer que tout le monde ait un niveau minimum pour adresser les sujets
	* LocalAI : LLM en local
	* ChatBot UI

## [[2024-02-06]]

* D√©couverte de [[JetBrains Toolbox]]
## [[2024-02-07]]

- [ ] #mdm/supply/dev Clarifier les √©tats A √©valuer // A essayer des pratiques
- [ ] #mdm/supply/dev Qui √† les droits sur quoi ? Recenser les envs de prod et ce qui manque pour que les √©quipes soient autonomes en cas de changement

## [[2024-01-31]]

- [x] #mdm/supply/stk Brancher New relis sur api-stock availability
- [x] Mail √† envoyer √† Shipup, mais sur quel sujet ? ‚úÖ 2024-02-01
- [x] Brancher un troisi√®me Integration flow pour le process de r√©cup√©ration des infos des jobs ‚úÖ 2024-02-01
## [[2024-01-24]]

Daily TRP : Organisation de la journ√©e ? ou reporting ?
* "Et apr√®s, je en sais pas sur quoi je pars" => Est-ce que c'est normal d'entendre ce genre de phrase au Daily ? Et, est-ce que c'est normal de laisser cette question dans r√©ponse ?

**Tra√ßabilit√©**
* R√©cup√©ration des libell√©s des produits dans toutes les langues => api-xxx-catalog
* Il faudra mettre les libell√©s dans un cache des flow
* Vu que √ßa bouge tellement peu, il le cache pourrait √™tre persist√© dans une BDD propre aux flow

**Id√©es de discussion Atelier Tech**
* Clarifier / Ecrire le but de l'"Atelier Tech DSI"
	* Partage op√©rationnel vs. partage exploratoire ?
* Semaine de PI : est-ce que la Tech de la DSI veut s'emparer d'un atelier √† faire tous ensemble ? (World Coffee, Coding Dojo, Atelier sur un sujet particulier)
* Confluence & Documentation
	* RACI et devenir des diff√©rents "espace Tech" ? (Core, SRE, Infra, PFTech)
	* Fiche des outils (SONAR GitLab) et leurs RACI
* Veille
	* Newsletter Tech MdM ?
	* Canaux de partage ? Routines de partage ?

Id√©es Perso
- [ ] #perso Publier le catalogue des ateliers sur mon blog ‚è´ 
## [[2024-01-22]]

Agac√© par PG sur Tra√ßabilit√© "Ah ben non, on n'a rien √† te donner"

> Hello Florian, tu vas bien ?
> Message pas urgent : Je voulais te remonter une anecdote qui vient de m'arriver sur la r√©alisation du projet Tra√ßabilit√©/ShipUp.
>
> Ca fait un Sprint (2 semaines depuis mon retour de cong√©s) qu'on me tient le discours "Ca va √™tre chaud la r√©al sur Tra√ßabilit√© (c√¥t√© TRP)
> Donc, je m'organiser pour participer activement aux d√©veloppements comment on avait act√© √† notre r√©union "strat√©gie de r√©alisation ShipUp vs Horizon" (https://teams.microsoft.com/l/message/19:meeting_ZmJkMjcxMDUtMzZjNS00ODM3LThiMDItNzgzODllOWQ1OTA0@thread.v2/1703092831258?context=%7B%22contextType%22%3A%22chat%22%7D). En mettant de c√¥t√© des sujets comme le cadrage de la mont√© de version ERP.
>
> Ce matin, au moment d'organiser les travaux TRP pour le Sprint √† venir, on me dit "Ah ben non en fait, on va s'en sortir correctement sans toi".
> => C'est positif car TRP arrivera √† avancer sur ShipUp
> => Pas de cons√©quence pour moi, car St√©phane et STK sont tr√®s content de disposer de mon temps pr√©vu sur Tra√ßabilit√©/ShipUp (notemment sur les sujets TRP qu'ils traitent)
>
> En revanche, je suis agac√© de l'effort que l'on met pour rassurer Pierre, et pour organiser notre travail en fonction de ses craintes et des alertes qu'il remonte, pour finalement constater que ces efforts ne servent √† rien.
>
> Voil√† :)
> Bonne fin de journ√©e.

ACOT
* Pr√©voir de relancer une analyse SONAR sur les diff√©rents projets

## [[2024-01-19]]

Parc technique sur Confluence
Codeowners
GRP
* Communication
* R√©viser Gilded Rose

## [[2024-01-18]]

**Atelier Tech DSI**
Desiderata Atelier tech
* Atelier full DSI : DIGIT, INFRA, CORE, SRE, RSSI (public tr√®s large)
* Bouillon de culture

Co-Construire l'ordre du jour + vote
Rajouter du fun
S'appuyer sur des Mini groupes de travail / Communaut√© pour alimenter le Backlog et les sujets de la Communaut√©.

Il faut un c√¥t√© Exploratoire √† cet Atelier
=> le ROI est pas forc√©ment palpable, mais il a du sens

"Ce qu'il faut faire / Pas faire" : normes et standards

Si je veux troller, je pourrais rajouter des trucs :¬†
Exemple : Qu'est ce qui manque au CODEV pour en faire une communaut√© ?
¬†- Une newsletter de veille techno
¬†- Une homog√©n√©isation de l'espace tech Confluence (et un RACI de l'espace commun)
¬†- Un RACI document√© de nos outils du quotidien (GitLab, Sonar)

## [[2024-01-16]]

- [ ] #mdm/supply/dev Bonnes pratiques de MEP

* [[MxC - 2024-01-16]]
- [ ] #mdm/supply/acot Etablir les crit√®res de priorit√© du Legacy 
	* * poids des crit√®res
	* * valeurs des crit√®res
	* quantifier les irritants / le temps pass√© / le risque / le gain
	* quantifier la dette technique / fonctionnelle
	* quantifier la maintenabilit√© / la connaissance de l'√©quipe
- [ ] #mdm/supply/acot Remettre le Backlog ACOT √† plat

**Parc Applicatif**

**Repository de configuration**
* https://git.maisonsdumonde.net/core/dev/scm/warehouse-stock/deployment-config/-/tree/master/prod?ref_type=heads
* R√©f√©rence la configuration pour les projets suivants
	* https://git.maisonsdumonde.net/core/dev/scm/warehouse-stock/api-warehouse-stock-level/-/blob/master/deploy/conf/prod/deploy.yml?ref_type=heads
	* https://git.maisonsdumonde.net/core/dev/scm/warehouse-stock/api-warehouse-stock-availability/-/blob/master/deploy/conf/prod/deploy.yml?ref_type=heads
	* https://git.maisonsdumonde.net/core/dev/scm/warehouse-stock/api-stock-external-supplier/-/blob/master/deploy/conf/prod/deploy.yml?ref_type=heads
	* https://git.maisonsdumonde.net/core/dev/scm/warehouse-stock/api-prereservation/-/blob/master/deploy/conf/prod/deploy.yml?ref_type=heads
	=> ‚úÖ On peut d√©gager le repo de configs
	 - [x] Archiver le repository Gitlab `core/dev/scm/warehouse-stock/deployment-config` ‚úÖ 2024-02-01
* https://git.maisonsdumonde.net/core/dev/scm/carrier/referentiel-configuration/-/tree/master/prod?ref_type=heads
	* R√©f√©rence la configuration pour les projets suivants :
		* https://git.maisonsdumonde.net/core/dev/scm/carrier/api-services-catalog
		* https://git.maisonsdumonde.net/core/dev/scm/carrier/api-carrier-repository
	Qui sont sur des version de pipeline en v1.x.x, avec des applications dans les sf "api-xx"
	=> On **ne peut pas** encore d√©gager les repos
	- [ ] #mdm/supply/acot Archiver le repository Gitlab `core/dev/scm/carrier/referentiel-configuration`
		- [ ] #mdm/supply/acot D√©comissionner le vieux deployment de `core/dev/scm/carrier/api-services-catalog`
		- [ ] #mdm/supply/acot D√©comissionner le vieux deployment de `core/dev/scm/carrier/api-carrier-repository`
* https://git.maisonsdumonde.net/core/dev/scm/export/referentiel-configuration/-/blob/master/prod/api-export-shipments-management.deployment.yml?ref_type=heads
	R√©f√©rence un seul projet qui n'xiste plus
	=> On peut d√©gager le repository de configuration
	- [x] Archiver le repository Gitlab `core/dev/scm/export/referentiel-configuration` ‚úÖ 2024-02-01

**Documentation**
* https://git.maisonsdumonde.net/core/dev/scm/warehouse-stock/docs
	* Documentation sur le MET, LEO et les Stocks unifi√©s mise √† jour 12, Oct 2021
	  => Je, pense qu'on peut d√©gager
	  => A d√©placer dans la fiche de cadrage LEO, au moins dans une partie MET, fiche de cadrage
* https://git.maisonsdumonde.net/core/dev/scm/export/documentation
	  - Documentation sur un "front-search-and-consult-customer-order" qui ne semble exister nulle part (question √† Nicolas GAYE)
	  => Je pense qu'on peut d√©gager
* https://git.maisonsdumonde.net/core/dev/scm/customer-delivery/documentation-et-modes-op-ratoires
	* Documentation TRP √† d√©placer par TRP
* https://git.maisonsdumonde.net/core/dev/scm/carrier/postman-mct-test
	* Documentation TRP pour le MCT avec une collection Postman

**Autres**
* https://git.maisonsdumonde.net/core/dev/scm/warehouse-stock/gitlab-templates
	* Template de MR nomm√© "DoD"
	   => A d√©placer au niveau "SCM" ?
	   => A d√©gager , mais il se peut qu'"ok
	- [x] Archiver le repository Gitlab `core/dev/scm/warehouse-stock/gitlab-templates` ‚úÖ 2024-02-01
		- [x] Cr√©er l'√©quivalent au niveau de supply ‚úÖ 2024-02-01
* https://git.maisonsdumonde.net/core/dev/scm/customer-delivery/poc-tracking-tool
	* POC de l‚Äôoutil de tracking (Ship Up & Welcome Track)
	  => Quelle dur√©e de vie de ce repo ?
	  => Repository encore n√©cessaire, au mieux √† mettre en read-only

## [[2024-01-15]]

Supply
- [ ] #mdm/supply Mettre en place des CODEOWNERS Sur tous les projets‚è´ 
- [x] Modifier le format du Catalogue de pratiques SUPPLY ‚úÖ 2024-01-16
- [ ] #mdm/supply/acot Mettre √† plat les actions sur le parc applicatif, issue du Software Cockpit du parc applicatif SUPPLY
- [x] #mdm/grp-qualit√© Pr√©parer la communication de la prochaine instance

## [[2024-01-12]]

Id√©e de troll √† Bertrand
> C'est vendredi, j'ai envie de troller.
> Dans quelle mesure je rajoute √† l'ordre du jour "Atelier tech DSI" tout ce qui manque au CODEV pour en faire une communaut√© ?
> * Une newsletter de veille techno
> * Une homog√©n√©isation de l'espace tech Confluence (et un RACI de l'espace commun)
> * Un RACI de nos outils du quotidien (GitLab, Sonar)
## [[2024-01-10]]

**Cockpit**
* Id√©e : snapshot √† chaque PI les version des composants mis en REC/PROD et comparer la diff avec les pr√©c√©dent, pour voir ce qui a chang√©
=> HYPER IMPORTANT
* CODEOWNERS √† mettre en place
  Exemple : https://git.maisonsdumonde.net/core/dev/pro/assortment/api-export-dispatch-assortiment-magasin/-/blob/master/CODEOWNERS
- [x] Faire une passe avec Bertrand des trucs identifi√©es comme √† mettre au niveau "SCM" + Docs
	ex: **warehouse-stock/gitlab-templates**

## [[2024-01-08]]
* Retour de cong√©s
### **Organisation**
#### **Supply**
* Supply : ACOT
	* Cockpit => pr√©parer pour le prochain point de partage
	* ‚úÖ Planifier des r√©union pour passer en revue les composants et noter le score de maintenance
		* ‚úÖ STK
		* ‚úÖ TRP
	* ‚òëÔ∏è [[Tidying]] : cadrer le sujet avec Maxime [[Tidy First]]
		* ‚úÖ Maxime convaincu
		* Cadrer la pratique
			* ‚úÖ Cr√©er les EPICS
			* ‚úÖ Cr√©er la page
			* Lister les mouvements + templates de message de commit Git
				* Donner des exemple de quelques mouvement √† ne pas faire (ex: mise √† jour de d√©pendances)
			* ‚úÖ Cadrer le temps / fr√©quence / Actions √† faire si √ßa prend trop de temps
			* Proposer un template / script de cr√©ation, d'US
* Supply
	* Revue de PROD
	* ‚úÖ Pr√©voir les 1-1 avec les gars
	* Confluence : finir de r√©organiser la Doc
* Supply : Parc applicatif
	* Sujet Cockpit
	* Priorisation ACOT => [[Axes de priorisation du Legacy]]
	* Suivi des comp√©tences de l'√©quipe pour entretenir le parc
* **‚ö†Ô∏è Pimp My ERP**
	* ‚úÖ Lister les composants
	* ‚òëÔ∏èCompl√©ter les info avec les deux √©quipes TRP / STK
		* ODI
		* e107 & Zend
		* Java Legacy
		* Java Sprint Boot
	* Note : **Conclusion**
		Pour conserver la compatibilit√© avec la base de donn√©es ACE (Oracle 19.x) et CUPIDON (Oracle 11.2.0.4), les composants techniques doivent avoir √† minima une **JDK 8** et le driver **ojdbc8.jar**.
	* => Peut-√™tre utiliser le Cockpit
* Migration GKE
#### Groupe de travail : Qualit√© de Code
* Groupe de travail : Qualit√© de Code
	* Proposer une organisation du board
	* Pr√©parer les sujets
		* Refactor et code coverage
		* Tidying / Tidy Code
## [[2023-12-19]]

**Supply**

> Bonjour Elodie,
>
> Merci pour l'animation de l'atelier de Lundi pour la Supply.
>
> Nous n'avons peut-√™tre pas eu l'occasion d'aborder le sujet, mais nous avions commenc√© un travail avec Florian pour d√©terminer ce que lui, et nous attendions d'un RD. L'objectif √©tait de tout mettre √† plat afin de voir comment l'√©quipe pouvait s'organiser, et mettre en √©vidence les r√¥les et actions o√π nous avions besoin d'un manager.
>
> Le travail en cours est disponible ici :
>
> Malheureusement, faute de temps √† nous accorder, Florian n'est pas pr√©sent avec nous pour nous permettre d'avancer. Et l'√©quipe (dont moi) ne prenons pas le temps de le relancer.
>
> Est-ce que reprendre cet atelier, ou le reprendre sur un autre format, pourrait √™tre une piste pour permettre √† la Supply de se relancer ?

**ACOT**
Questions √† poser
* Comment identifier et prioriser les gros sujets ACOT ? EPIC / Initiatives / Id√©es
* Comment s'organiser autour du Tidying ?

**[[Workshops of Workshops]]**

```mermaid
mindmap
	root("Workshops of Workshops")
	    C'est quoi vos attentes ?
	    Atelier ?
		    Terme esot√©rique pour d√©signer une r√©union o√π on travaille
		Objectif + Public => Medium
		Typologies classiques
			Prez / Info
			daily("`Daily (mal fait) Reporting`")
			Review / Retro
			Apprendre
			Ref
				Repo
					TODO : Sites d'ateliers
				Livres
					Gamestorming
					Teaching from Back of the Room
```
## [[2023-12-18]]

**Point avec la m√©thodo**

> Supply pas forc√©ment au clair avec les priorit√© du PI

**Actions pour le PI :**

- [x] Regarder la fiche des pratiques ‚úÖ 2024-01-08
- [x] Pr√©senter la pratique du [[Tidying]] ‚úÖ 2024-01-08
- [x] Pr√©senter le refactor ‚úÖ 2024-01-08

## [[2023-12-13]]

**Discussion Revue de PROD avec Christelle**

- [x] S'assurer que la MEP du 04 d√©cembre soit bien renseign√©e (activation flow reverseIO) ‚úÖ 2024-02-01
	* Incident probl√©matique car pas test√© en amont
- [x] Proposer un encart pour mettre les incidents Teliae dans la revue de prod ‚úÖ 2024-02-01

## [[2023-12-12]]

**Echange avec Constance**

* Retour sur le Comit√©
	* Quels sujets pour 2024 ?
	  => l'√©quipe semble avoir compris les objectifs, mais a peu de retours √† faire.
* D√©m√©nagement : rapprocher tout le monde, mais flex office ?
	* Objectif : √©viter le flex au maximum, mais il va falloir composer avec
	* Transitoire : id√©e tout de m√™me de trouver un si√®ge o√π mettre tout le monde
	  => Regrouper les √©quipes, c'est un moyen d'avoir une animation plus pertinente
* Responsable de domaine
	* Franck : ascenseur √©motionnel, pas anticip√© par [[Constance FOUQUET]]
	* Challeng√© sur les sujets XPL, autonomie m√©tier, LEO, Business qui se tend
	* Volont√© affich√©e de trouver quelqu'un
	* Prio des sujets :
	  _Horizon > Tra√ßabilit√© > Seconde chance_
		* Question : "Pourquoi cette prio n'est pas anticip√©e ? / communiqu√©e en amont ?"
		  => "2nde chance" est connu depuis tr√®s longtemps, mais ce sont deux autres sujets qui passent devant
		  => Constance aussi s'interroge : objectif depuis l'an dernier, est d'√™tre la plus transparente possible.
		  * O√π l'info se perd ? On a des chiffrages techniques qui ne correspondent pas √† ce qu'on a embarquer. Sujet pas bien cadr√©s par m√©tier / Chiffrage IT pas corrects.
		  * Pas choquant de voir les prios √©voluer dans le temps (contexte l√©gal qui change, contexte qui change) => Avantage de l'it√©ration
		    _La seule constante, c'est le changement_
		 * Irritants identifi√©s, mais pas embrass√©s => ex: Tra√ßabilit√© (pas de business identifi√©)
		 * Les √©quipes ne se sont pas empar√©es du sujet => La conception de la DSI de [[Constance FOUQUET]], c'est que la DSI est un moyen moteur et un facteur d'innovation
		 * => On a la capacit√© √† proposer des choses : des solutions, des id√©es,
	* Se faire aider par [[Elodie PRODHOMME]] (M√©thode) pour se faire aider √† prioriser, s'organiser autour du PI, des projets et des sujets
	* Ne pas h√©siter √† en r√©f√©rer directement aupr√®s de [[Constance FOUQUET]] en cas de questions
* Communaut√© de pratique : qu'est ce qu'on entend par l√† ? Qu'est ce qu'on veut en faire ?
	    => Quel est le contrat social qui lie les communaut√©s de pratiques les collaborateurs (internes et externes) et Maisons du Monde ?
	    => La DSI, dispatch√©e entre les diff√©rents sites Nantes / Paris / Marseille semble compliqu√©e √† aligner. Quelle est l'organisation proposer/ attendue des Communaut√©s au travers des sites ?
	* Constat : aujourd'hui, on n'a pas de comitologie sur les gens qui font le m√™me m√©tier, mais qui n'√©changent pas.
	* Vision de Constance
		* Discuter de la fa√ßon dont on travaille
		* Challenger / uniformiser les pratiques
		* D√©tach√© de tout objectif / priorit√© donn√©e par une direction
			* Usage /m√©thodologie de travail o√π on s'appuie sur ce qu'on fait
			* D√©correll√© de tout objectif
		* Groupe de travail : aujourd'hui s'inscrivent dans un sch√©ma directeur, qui s'appuient sur les pratiques
		* M√©thode qui ont le lead sur la communaut√© de pratique, qui d√©finissent la comitologie
		=> Voir avec [[Elodie PRODHOMME]]

## [[2023-12-08]]

### Weekly tech DSI & [[üìä Software Cockpit]]
CMDB (Configuration management database) est l'abr√©viation de¬†**base de donn√©es de gestion des configurations**, un fichier qui pr√©cise les relations entre le mat√©riel, les logiciels et les r√©seaux utilis√©s par un service informatique.

Talk conseill√©: [[Gestion de la dette d'architecture dans un contexte d'hypercroissance]]
## [[2023-12-06]]

[[üìä Software Cockpit]] :
* Toper Pierre F√©vrier pour voir comment il voyait sur comment collecter les donn√©es
* Pr√©sentation du cockpit par Florian Roisnet

## [[2023-12-04]]
* Trucs perso
	* Trucs noirs ericka
	* Cadeau ercika
	* Cadeau ericka pour mathilde (livre des femmes)

## [[2023-11-27]]

R√©tro du groupe de travail "D√©sendettement et Refacto"
* incitation de Florian √† la transparence dans la communication

Premier atelier : du monde
* d√©finir contexte du groupe
* priorisation des sujets
## [[2023-11-23]]

### Doune-to-Douane
ODI :¬†
* ALIM_FACTURE_DOUANE
* COMPTA_SUISSE
=> Quid de d√©commissionnement ?

## [[2023-11-22]]

**STK : priorisation des BL**
* Deux batch : `V√©rificationDispo.java` et `GestionPreparation.java` dans J_transport_client
  ‚ùìEst-ce qu'on peut en profiter pour d√©gager √ßa de J_transport_client ?
	* On ne respecte pas la promesse client
		* Soit on pr√©pare avant et √ßa peut emb√™ter certains client
		* Soit les BL restent bloqu√©s et on pr√©pare apr√®s
	* Certaines commandes retard√©es sont parfois annul√©es par le client
* Objectif du sujet : prendre en compte les commandes bloqu√©es dans la priorisation des BL et donc, dans la v√©rification de la dispo des produits
	* 30 jours de charge STK
* => Il va falloir vraiment bien cadrer les tests d'acceptance

**TRP : R√©tro**
* Task Force
- [x] TRP Rundeck : Provoquer une r√©union pour pr√©senter le report de responsabilit√© et voir comment s'organiser

**TRP : mise √† jour des d√©lais**
## [[2023-11-21]]

* Conversation avec Maxime
	- [ ] #mdm/supply/acot M'approprier la vision tech Supply, et le backlog ACOT
	* => Arr√™ter d'√™tre en soutien, mais davantage prendre le lead

## [[2023-11-09]]

**Validation post-MEP TRP**
* Validation recette/m√©tier
* Validation MEP / PROD
* Id√©es
	* R√©duire le temps entre la validation de l'US et la validation de la DMEP
	* D√©finir une personne suit suit les MEP
	* Checklist d'action
	* Diminuer le temps d'attente
	* Comment on valide la MEP ?
		* Hypercare + dur√©e ?
			* New Relic : regarder nos d√©pendances
		* VSR (V√©rification Service R√©gulier)
	* Qui valide la MEP ?

**D√©part de Franck**
* Tour de table
	* FL s'engage √† soutenir le v√©to propos√© par les PO Supply en cas d'implication dans les gates.
	* Demande PO : √™tre averti en amont des projets pour avoir les infos et estimer la capacit√© de r√©alisation de l'√©quipe. Compenser l'absence d'un RD par de la communication.
	* Valoriser ce que fait/r√©alise la Supply aupr√®s des m√©tiers
	  => Aujourd'hui, on constate un GAP de communication. "Ils n'ont pas acc√®s √† vous"
* "S'organiser sans RD dans la SUPPLY"

## [[2023-11-08]]

CODEV
* Pr√©sentation des interactions infra
	* Demande de changement dans SH au lieu de Demande de changement üéâ
* Pr√©sentation FDI
	* Les FDI sont √† revoir "r√©guli√®rement" pour s'assurer qu'elles sont √† jour
	  => FDI √† linker dans la revue de Prod + √©tat des lieux
  * Revue de prod
	  * Question Post-Mortem : aujourd'hui, on a un dossier dans SCM et il existe un dossier partag√©
	    => Supprimer le dossier SCM ?

NewRelic
* Comment afficher les deployments dans NR ?
  => David Creuse le sujet pour nous donner une r√©ponse

## [[2023-11-07]]
* Discussion avec Mehdi
* Seconde Chance : focus sur
	* le calcul de d√©lais dans Seconde Chance
	* l'√©ligibilit√© des services dans le cadre de seconde chance
* Discussion 5mins avec [[Florian LEFEUVRE]] :
	- [x] atelier √† pr√©parer en urgence pour jeudi matin
	- [x] D√©l√©gation Poker vs RACI ‚úÖ 2024-01-08
## [[2023-11-06]]

* Pr√©sentation Observabilit√© √† l'√©quipe TRP
* Revue des incidents
	* On a convenu de mettre un espace pour que les √©quipes renseignent les incidents hors SH, pour en discuter ensemble
* Seconde Chance avec TRP
	* On a pass√© en revue les points sur le contrat
	* On a convenus que les assets "api-service-catalog" et "api-xxx-delays" devaient g√©rer leurs propres r√®gles autour de Seconde Chance, et que
## ![[2023-10-30]]
## ![[2023-10-26]]

## ![[2023-10-25]]
## ![[2023-10-23]]
## ![[2023-10-20 Devfest]]
## ![[2023-10-19]]

## [[2023-10-18]]

- [x] STK : Post Mortem sur la "MEP avort√©e" (7236)
- [x] STK : Post Mortem sur la "MEP rat√©e"

Moi pas content apr√®s archi qui se d√©fausse de l'accompagnement de l'√©quipe sur ce sujet
## [[2023-10-13]]

Groupe Qualit√© de code
* Remaniement de la fa√ßon de faire
- [x] TDD √† pr√©senter ‚úÖ 2023-11-08
## [[2023-10-11]]

Revue de production
- [x] R√©diger le Post mortem pour stock
## [[2023-10-09]]

* Lenteurs du MET
	* MEP de la 1i√®re correction
	* Probl√®me persiste
		- [x] Etablir une [[Matrice Hikari]] des applications

## [[2023-10-05]]

* TRP : Refinement
* [[2023-10-05 Point √©quipe IT CORE]]

## [[2023-10-04]]

Partage transverse
* [[2023-10-04 CODEV MDM]]
* [[Point de partage Dev Supply]]

[[Gestion des incidents]]
* Revue des incidents SUPPLY
* Travail sur l'Observabilit√©
- [x] Planifier un point avec [[Pierre GUIKOVATY]] sur les SLI/SLO et les sondes Zabbix ‚úÖ 2023-11-08
- [ ] #mdm/supply/stk Planifier un point avec [[St√©phane DRUGEAULT]] sur les SLI/SLO et les sondes Zabbix ‚è¨ 
## [[2023-09-27]]

[[Gestion des incidents]]
* Point avec David MAUMENE **planifi√©** au [[2023-10-03]]

[[Animation Supply]]
* Planification du [[Point de partage Dev Supply]]
* Planification des conversation individuelles
	* Benoit
	* Maxime
	* Michael
* [[Animation Supply#Clarification du r√¥le de Lead Dev]]
	* Clarification demand√©e √† l'ensemble des RDD pour partager sur ce qu'est un Lead Dev dans leurs domaines
## [[2023-09-25]]

* Organisation Dev Supply A23
	* TRP avec Maxime
		* [[BG - 2023-09-25 - Organisation SUPPLY-STK-A23]]
	* STK avec Benoit
		* [[MxC - 2023-09-25 - Organisation SUPPLY-TRP-A23]]
	- [x] Demander les droits de PROD pour Maxime ‚úÖ 2023-09-26
	- [x] Demander les droits de PROD pour Benoit ‚úÖ 2023-09-26
- [x] STK : Contrat d'interface pour Rhinov ‚úÖ 2023-09-25
- [x] Lister les bases de donn√©es Legacy DIGIT
## [[2023-09-21]]

[[Gestion des incidents#R√©union support dans le domaine Supply]]
## [[2023-09-19]]

[[Projet Tracking]]

Florian LEVEVRE a rapidement parl√© d'un projet Tracking, central pour la Supply sur la p√©riode Automne 2023.
Pilote du Projet : Jean-Marc DUPONT.
Kickoff : √† venir.

[[Gestion des incidents]]
![[Gestion des incidents#2023-09-19]]

Composants en lien avec le Legacy DIGIT
* Relance LT et Archi Supply

[[Test Automatis√©s|Test Automatis√©s]]
 * Vu avec Patrice pour faire avancer les choses
* Support XRay contact√©
