## Tasks

```dataview
task 
FROM "Work/MdM/Logs" OR "Work/MdM" OR #Project
WHERE !completed
SORT file.name
GROUP BY file.link
```
# Logs

## [[2023-11-09]]

**Validation post-MEP TRP**
- Validation recette/m√©tier
- Validation MEP / PROD
- Id√©es 
	- R√©duire le temps entre la validation de l'US et la validation de la DMEP
	- D√©finir une personne suit suit les MEP
	- Checklist d'action
	- Diminuer le temps d'attente
	- Comment on valide la MEP ?
		- Hypercare + dur√©e ?
			- New Relic : regarder nos d√©pendances
		- VSR (V√©rification Service R√©gulier)
	- Qui valide la MEP ?

**D√©part de Franck**
- Tour de table
	- FL s'engage √† soutenir le v√©to propos√© par les PO Supply en cas d'implication dans les gates.
	- Demande PO : √™tre averti en amont des projets pour avoir les infos et estimer la capacit√© de r√©alisation de l'√©quipe. Compenser l'absence d'un RD par de la communication.
	- Valoriser ce que fait/r√©alise la Supply aupr√®s des m√©tiers
	  => Aujourd'hui, on constate un GAP de communication. "Ils n'ont pas acc√®s √† vous"
- "S'organiser sans RD dans la SUPPLY"

## [[2023-11-08]]

CODEV
- Pr√©sentation des interactions infra
	- Demande de changement dans SH au lieu de Demande de changement üéâ
- Pr√©sentation FDI
	- Les FDI sont √† revoir "r√©guli√®rement" pour s'assurer qu'elles sont √† jour
	  => FDI √† linker dans la revue de Prod + √©tat des lieux 
  - Revue de prod
	  - Question Post-Mortem : aujourd'hui, on a un dossier dans SCM et il existe un dossier partag√©
	    => Supprimer le dossier SCM ?

NewRelic
- Comment afficher les deployments dans NR ?
  => David Creuse le sujet pour nous donner une r√©ponse

## [[2023-11-07]]
- Discussion avec Mehdi
- Seconde Chance : focus sur
	- le calcul de d√©lais dans Seconde Chance
	- l'√©ligibilit√© des services dans le cadre de seconde chance
- Discussion 5mins avec [[Florian LEFEUVRE]] :
	- [ ] atelier √† pr√©parer en urgence pour jeudi matin
	- [ ] D√©l√©gation Poker vs RACI
## [[2023-11-06]]

- Pr√©sentation Observabilit√© √† l'√©quipe TRP
- Revue des incidents
	- On a convenu de mettre un espace pour que les √©quipes renseignent les incidents hors SH, pour en discuter ensemble
- Seconde Chance avec TRP
	- On a pass√© en revue les points sur le contrat
	- On a convenus que les assets "api-service-catalog" et "api-xxx-delays" devaient g√©rer leurs propres r√®gles autour de Seconde Chance, et que 
## ![[2023-10-30]]
## ![[2023-10-26]]

## ![[2023-10-25]]
## ![[2023-10-23]]
## ![[2023-10-20 Devfest]]
## ![[2023-10-19]]

### [[2023-10-18]] 

- [ ] STK : Post Mortem sur la "MEP avort√©e"  (7236)
- [ ] STK : Post Mortem sur la "MEP rat√©e" 

Moi pas content apr√®s archi qui se d√©fausse de l'accompagnement de l'√©quipe sur ce sujet
### [[2023-10-13]]

Groupe Qualit√© de code
- Remaniement de la fa√ßon de faire
- [x] TDD √† pr√©senter ‚úÖ 2023-11-08
### [[2023-10-11]]

Revue de production 
- [ ] R√©diger le Post mortem pour stock
### [[2023-10-09]]

- Lenteurs du MET
	- MEP de la 1i√®re correction
	- Probl√®me persiste
		-   [x] Etablir une [[Matrice Hikari]] des applications

### [[2023-10-05]]

- TRP : Refinement
- [[2023-10-05 Point √©quipe IT CORE]]

### [[2023-10-04]]

Partage transverse 
- [[2023-10-04 CODEV MDM]]
- [[Point de partage Dev Supply]]

[[Gestion des incidents]]
- Revue des incidents SUPPLY
- Travail sur l'Observabilit√©
- [x] Planifier un point avec [[Pierre GUIKOVATY]] sur les SLI/SLO et les sondes Zabbix ‚úÖ 2023-11-08
- [ ] Planifier un point avec  [[St√©phane DRUGEAULT]]  sur les SLI/SLO et les sondes Zabbix
### [[2023-09-27]]

[[Gestion des incidents]]
- Point avec David MAUMENE **planifi√©** au [[2023-10-03]]

[[Animation Supply]]
- Planification du [[Point de partage Dev Supply]]
- Planification des conversation individuelles
	- Benoit
	- Maxime
	- Michael
- [[Animation Supply#Clarification du r√¥le de Lead Dev]]
	- Clarification demand√©e √† l'ensemble des RDD pour partager sur ce qu'est un Lead Dev dans leurs domaines
### [[2023-09-25]]

- Organisation Dev Supply A23
	- TRP avec Maxime
		- [[BG - 2023-09-25 - Organisation SUPPLY-STK-A23]]
	- STK avec Benoit
		- [[MxC - 2023-09-25 - Organisation SUPPLY-TRP-A23]]
	- [x] Demander les droits de PROD pour Maxime ‚úÖ 2023-09-26
	- [x] Demander les droits de PROD pour Benoit ‚úÖ 2023-09-26
- [x] STK : Contrat d'interface pour Rhinov ‚úÖ 2023-09-25
- [x] Lister les bases de donn√©es Legacy DIGIT
### [[2023-09-21]]

[[Gestion des incidents#R√©union support dans le domaine Supply]]
### [[2023-09-19]]

[[Projet Tracking]]
Florian LEVEVRE a rapidement parl√© d'un projet Tracking, central pour la Supply sur la p√©riode Automne 2023.
Pilote du Projet : Jean-Marc DUPONT.
Kickoff : √† venir.

[[Gestion des incidents]]
![[Gestion des incidents#2023-09-19]]

Composants en lien avec le Legacy DIGIT
- Relance LT et Archi Supply

[[Work/MdM/Projects/Test Automatis√©s|Test Automatis√©s]]
 - Vu avec Patrice pour faire avancer les choses
- Support XRay contact√©